【裁判字號】    95,抗,289
【裁判日期】    951023
【裁判案由】    撤銷假扣押裁定
【裁判全文】
臺灣高等法院高雄分院民事裁定           95年度抗字第289號
抗  告  人  甲○○
相  對  人  第一商業銀行股份有限公司
法定代理人  乙○○
代  理  人  丙○○
上列當事人間聲請撤銷假扣押事件，抗告人對於中華民國95年9
月7 日臺灣高雄地方法院95年度裁全聲字第219 號裁定提起抗告
，本院裁定如下：
    主  文
抗告駁回。
抗告訴訟費用由抗告人負擔。
    理  由
一、本件抗告意旨略以：相對人因聲請原法院以95年度裁全字第
    3028號裁定准就抗告人之財產予以假扣押，並經原法院以95
    年度執全字第2088號執行查封抗告人所有財產在案。嗣抗告
    人聲請原法院以95年度聲字第850 號裁定命相對人應於該裁
    定送達後7 日內起訴。然相對人迄未起訴，抗告人乃聲請原
    法院准予撤銷前揭假扣押裁定及執行，雖原法院以相對人就
    兩造間之假扣押所欲保全之本案請求，業已向原法院請求發
    支付命令（95年度促字第39721 號），抗告人並於95年6 月
    21日收受支付命令為由，駁回抗告人之聲請，惟查上揭支付
    命令，抗告人於95年6 月21日收受後，已於同年7 月7 日依
    法聲明異議，而相對人就抗告人之異議，並未就其支付命令
    之請求起訴，即該支付命令應即失效，不得視為起訴。又相
    對人亦未遵原法院限期起訴之裁定，於該限期內起訴，是原
    法院率為駁回抗告人之聲請，自屬違誤。爰依法提起抗告，
    求予廢棄原裁定，另為適當之裁定云云。
二、按本案尚未繫屬者，命假扣押之法院應依債務人聲請命債權
    人於一定期間內起訴。債權人不於該項期間內起訴者，債務
    人得聲請命假扣押之法院撤銷假扣押裁定。又依督促程序，
    聲請發支付命令者，與起訴有同一效力。民事訴訟法第529
    條第1 項、第4 項、第2 項第1 款定有明文。又債務人對於
    支付命令於法定期間合法提出異議者，支付命令於異議範圍
    內失其效力，以債權人支付命令之聲請，視為起訴或聲請調
    解。民事訴訟法第519條第1項亦規定綦詳。
三、經查相對人就兩造間之假扣押所欲保全之本案請求，業已於
    95年5 月8 日向原法院聲請依督促程序發支付命令（按相對
    人向原法院聲請為假扣押債權新臺幣600 萬元為聲請支付命
    令請求債權新臺幣1,516 萬3,067 元之一部分，而與支付命
    令債權係屬同一債權，有原法院卷第10頁所附放款戶授信明
    細查詢單可憑），並經原法院95年6 月12日核發95年度促字
    第39721 號支付命令。此有民事支付命令聲請狀、假扣押聲
    請狀、支付命令各1 份在卷可稽（見原法院卷第12頁、第11
    頁、本院卷第17頁），雖抗告人對於該支付命令於法定期間
    合法提出異議（見本院卷第6 頁），該支付命令於異議範圍
    內失其效力。然相對人前揭支付命令之聲請，已視為起訴，
    且抗告人亦依原法院95年度補字第990 號裁定，於95年10月
    19 日 補繳第一審裁判費差額14萬4,496 元及提出準備書狀
    ，此有原法院95年度補字第990 號裁定、繳納裁判費收據、
    民事準備書狀影本各1 份附卷足憑（見本院卷第20頁、第23
    頁至第26頁），是原法院以相對人已就兩造間之假扣押所欲
    保全之本案請求起訴，而裁定駁回抗告人撤銷假扣押之聲請
    ，經核尚無不合。抗告意旨執前詞指摘原裁定不當，求予廢
    棄，另為適當之裁定，即非有理由，應予駁回。
四、據上論結，本件抗告為無理由，依民事訴訟法第495 條之1
    第1 項、第449 條第1 項、第95條、第78條，裁定如主文。
中    華    民    國    95    年    10    月    23    日
                            民事第三庭
                                審判長法官  張國彬
                                法      官  楊富強
                                法      官  吳登輝
以上正本證明與原本無異。
如不服本裁定應於送達後10日內向本院提出再抗告狀 (並按他造
當事人之人數附繕本)， 並繳納再抗告費新臺幣1,000 元。再為
抗告應以適用法規顯有錯誤為理由，並經本院之許可，該許可以
原裁定所涉及之法律見解具有原則上之重要性者為限，並委任律
師為代理人。
抗告人之配偶、三親等內之血親、二親等內之姻親，或抗告人為
法人、中央或地方機關時，其所屬專任人員具有律師資格並經法
院認適當者，亦得為第三審代理人。抗告人或其法定代理人具有
律師資格者及前項情形，應於提起抗告或委任時釋明之。
中    華    民    國    95    年    10    月    24    日
                                書  記  官  黎  珍
                                                      Q


司法院資訊處製作；財團法人民間司法改革基金會備份。
